臺灣臺中地方法院民事判決
111年度中簡字第2860號
原      告  楊秀娟  
被      告  蘇柏名  
上列被告因過失傷害案件（本院111 年度交簡字第417 號刑事案
件），經原告提起刑事附帶民事訴訟請求損害賠償（原審案號本
院111 年度交附民字第261 號），由本院刑事庭裁定移送前來，
經於民國111 年10月31日言詞辯論終結，本院判決如下：
      主      文
被告應給付原告新臺幣133,429元。
原告其餘之訴駁回。
本判決原告勝訴部分得假執行。
      事實及理由
一、被告經合法通知，未於言詞辯論期日到場，核無民事訴訟法
    第386 條各款所列情形，爰依原告之聲請，由其一造辯論而
    為判決。　　
二、原告主張：
　　被告於民國110 年6 月1 日15時許，駕駛車牌號碼0000-00&
    0000; 號自用小客車，沿臺中市烏日區學田路由北往南方向
    行駛，行經學田路538 號對面時，疏未注意汽車停車時應緊
    靠道路邊緣，其前後輪胎外側距離緣石或路面邊緣不得逾40
    公分之規定，逕將上開車輛以右前車輪距離路面邊緣110 公
    分、右後車輪距離路面邊緣60公分之方式，斜停於上開道路
    慢車道上，嗣於同日16時50分許，原告騎乘車牌號碼000-00
    0號普通重型機車，沿上開路段同向慢車道行駛至此，亦因
    疏未注意車前狀態，而撞擊被告上開車輛之左側後照鏡，原
    告因而人車倒地，並因此受有右足第五腳趾中段趾骨移位開
    放性骨折、右手肘擦傷、左手肘挫傷及右手腕挫傷等傷勢（
    下稱系爭傷勢）。為此，爰依侵權行為之法律關係，請求被
    告賠償醫藥費用新台幣(下同)11,343元、看護費用4,800 元
    、交通費用3,500 元、不能工作損失110,970 元及慰撫金9 
    萬元。並聲明：被告應給付原告220,613元。
三、被告未於言詞辯論期日到場，亦未提出準備書狀作何聲明或
    陳述。
四、本院得心證之理由
  ㈠按刑事訴訟判決所認定之事實，固非當然有拘束民事訴訟判
    決之效力，但民事法院調查刑事訴訟原有之證據，而斟酌其
    結果以判斷事實之真偽，並於判決內記明其得心證之理由，
    即非法所不許（最高法院67年臺上字第2674號、49年臺上字
    第929 號裁判要旨參照），是本院自得調查刑事訴訟中原有
    之證據，並斟酌其結果以判斷其事實，合先敘明。　
  ㈡原告主張前開事實，業據其提出烏日林新醫院診斷證明書、
    醫療費用明細收據、醫療用品統一發票、薪資明細、車資收
    據書為證（附民卷第9至27頁 ），並經本院依職權調閱本院
    111 年度交簡字第417 號卷宗核閱屬實，而被告對於原告主
    張之上開事實，已於相當時期受合法之通知，而於言詞辯論
    期日不到場，亦未提出準備書狀爭執，依民事訴訟法第436 
    條第2 項、第280 條第3 項準用同條第1 項之規定，對於原
    告所主張之情事，應視同自認。
　㈢次按因故意或過失，不法侵害他人之權利者，負損害賠償責
    任；汽車、機車或其他非依軌道行駛之動力車輛，在使用中
    加損害於他人者，駕駛人應賠償因此所生之損害。但於防止
    損害之發生，已盡相當之注意者，不在此限。民法第184 條
    第1 項前段、第191條之2 分別定有明文；另按汽車停車時
    應依車輛順行方向緊靠道路邊緣，其前後輪胎外側距離緣石
    或路面邊緣不得逾四十公分，道路交通安全規則第112條第2
    項亦有明文。查原告主張被告於肇事地點停車時，疏未注意
    ，應依車輛順行方向緊靠道路邊緣之規定，而將車輛斜停於
    肇事地點，致原告騎乘機車行經肇事地點時，，雙方車輛因
    此發生碰撞，致原告受有系爭傷勢等情，有道路交通事故現
    場圖、現場談話紀錄表、警詢筆錄附卷可參，既原告受有系
    爭傷勢，係由被告過失停放車輛之行為所造成，兩者間自具
    相當因果關係，則原告依前開規定，請求被告負侵權行為損
    害賠償之責，即屬有據。
　㈣又按不法侵害他人之身體或健康者，對於被害人因此喪失或
    減少勞動能力或增加生活上之需要時，應負損害賠償責任。
    不法侵害他人之身體、健康、名譽、自由、信用、隱私、貞
    操，或不法侵害其他人格法益而情節重大者，被害人雖非財
    產上之損害，亦得請求賠償相當之金額。民法第193 條第1 
     項、第195 條第1 項前段亦分別定有明文。茲就原告各項
    請求分別說明如下：
　⒈醫藥費用、交通費用
　　原告主張因本件事故支出醫藥費用11,343元、交通費用3,50
    0 元等情，業據原告提出醫療費用收據、醫療用品統一發票
    為據（附民卷第11頁至23頁），經核均為系爭傷勢照護所需
    ，則原告此部分主張，即屬可取。
　⒉看護費用
　　原告主張因本件事故受有系爭傷勢，於110 年6 月1 日至同
    年月4 日住院期間之看護費用，原每日以2,400元計算，嗣
    後於本院審理中改以1,200元計算，並經記明筆錄（本院卷
    第210頁），共計4,800元（計算式：1200×4＝4,800元），業
    據其提出烏日林新醫院診斷證明書為證(附民卷第9 頁)，對
    照原告因系爭傷勢住院治療期間必須接受骨折復位鋼針固定
    手術，另有前開診斷證明書在卷可查，則原告主張住院手術
    治療期間有諸多不便，應有由他人照護之必要，要屬合理；
    又原告主張住院期間需半日看護（本院卷第210  頁），並
    以每日1,200 元計算費用，亦符合社會市場行情。從而，原
    告主張其受有住院4日看護費用之損害共計4,800 元 ，要屬
    可採。
　⒊不能工作損失
　  本件原告主張因本件事故受有系爭傷勢，需休養2  個月，
    有診斷證明書附卷可參，另原告從事運輸業，平均月薪55,4
    85元，則有薪資證明附卷可查（附民卷第9  頁、第23至25
    頁），從而，原告主張受有110,970 元薪資損失（計算式：
    55485×2＝110970元）即屬可採。
  ⒋慰撫金
　　按慰撫金之賠償須以人格權遭遇侵害，使精神上受有痛苦為
    必要，其核給之標準固與財產上損害之計算不同，然非不可
    斟酌雙方身份資力與加害程度，及其他各種情形核定相當之
    數額（最高法院51年台上字第223 號裁判意旨參照）。查原
    告為高職畢業、從事運輸業、目前單親，尚需扶養子女；另
    被告高職肄業，未婚，業據原告於本院審理時自陳在卷，並
    經本院調閱被告戶役政及兩造稅務電子閘門資料核閱屬實（
    本院卷第210、23頁），是本院審酌兩造之身分、地位、經
    濟能力及原告所受系爭傷勢等一切情狀，認原告請求被告賠
    償9 萬元之精神慰撫金，尚嫌過高，應以6 萬元為適當，逾
    此部分，尚非可取。
　⒌綜上，原告因本件車禍所受損害共153,231 元（計算式：113
    43＋3500＋4800＋110970＋60000＝190613）。　　
　㈤另按損害之發生或擴大，被害人與有過失者，法院得減輕賠
    償金額或免除之，民法第217 條第1 項定有明文。次按汽車
    行駛時，駕駛人應注意車前狀況及兩車並行之間隔，並隨時
    採取必要之安全措施，道路交通安全規則第94條第3 項亦有
    明定。查原告於行經肇事地點發生事故時，亦有疏未注意車
    前狀況，並隨時採取必要之安全措施之過失，為原告所不爭
    執，是本院審酌雙方對本件車禍發生之原因力及違反義務之
    程度，認兩造應各負3成及7成之肇事責任。從而，原告請求
    被告賠償之金額為133,429元（計算式：190613 ×0.7＝13342
    9，元以下四捨五入）。
六、綜上所述，原告依侵權行為之法律關係，請求被告給付原告
    133,429 元，為有理由，應予准許；逾此範圍之請求，則屬
    無據，應予駁回。　　
七、本判決原告勝訴部分，係適用簡易訴訟程序所為被告敗訴之
    判決，依民事訴訟法第389 條第1 項第3 款之規定，應依職
    權宣告假執行。　　
八、原告提起本件刑事附帶民事訴訟，而由本院刑事庭依刑事訴
    訟法第504 條第1 項規定，裁定移送前來，依同條第2 項規
    定免繳納裁判費，且於本院審理期間，亦未滋生其他訴訟必
    要費用，茲參酌臺灣高等法院暨所屬法院95年度法律座談會
    意旨，自無庸為訴訟費用負擔之諭知，併予敘明。　　　　
中　　華　　民　　國　　111 　年　　11　　月　　 16　日
                  臺灣臺中地方法院臺中簡易庭
                              法　官　陳航代
以上正本係照原本作成。
如不服本判決，應於送達後20日內，向本院提出上訴狀並表明上
訴理由，如於本判決宣示後送達前提起上訴者，應於判決送達後
20日內補提上訴理由書（須附繕本）。如委任律師提起上訴者，
應一併繳納上訴審裁判費。 
中　　華　　民　　國　　111 　年　　11　　月　　16　　日
                              書記官  王梓芸